【裁判字號】    99,易,414
【裁判日期】    990416
【裁判案由】    賭博
【裁判全文】
臺灣高雄地方法院刑事判決               99年度易字第414號
公  訴  人  臺灣高雄地方法院檢察署檢察官
被      告  甲○○
            乙○○
            丙○○
上列被告等因賭博案件，經檢察官提起公訴（98年度偵字第3498
9 號），本院判決如下：
    主  文
乙○○共同犯圖利聚眾賭博罪，處有期徒刑陸月，如易科罰金，
以新台幣壹仟元折算壹日。扣案如附表一、二所示之物，均沒收
。
丙○○共同犯圖利聚眾賭博罪，處有期徒刑月，如易科罰金，
以新台幣壹仟元折算壹日。扣案如附表一、二所示之物，均沒收
。
甲○○犯賭博罪，處罰金新台幣壹萬元，如易服勞役，以新台幣
壹仟元折算壹日。扣案如附表二、三所示之物均沒收。
    事  實
一、乙○○係址設高雄縣林園鄉○○路63號「喜多寶電子遊戲場
    業」之負責人，並自民國98年9 月間某日起，以每月新台幣
    （下同）1 萬8000元之薪資，雇用丙○○擔任店員，負責兌
    換代幣、開分及洗分等工作。詎乙○○與丙○○2 人竟意圖
    營利，共同基於聚眾賭博、供給賭博場所及賭博之犯意聯絡
    ，在上開屬公眾得出入場所之遊藝場內，擺設如附表一編號
    9 至18及附表二所示之電子遊戲機，供不特定人賭博財物，
    其賭博方式為：賭客入場後，先向櫃臺服務員以每10元兌換
    代幣1 枚之方式兌換代幣後，選定機台投入代幣以每1 元兌
    換5 分之比例開分後，隨意下注押分，依各該機台之遊戲規
    則押注，若押中，可得下注分數不等倍數之分數，反之，下
    注分數歸店家所有，俟賭客不續打玩時，可示意丙○○洗分
    ，並依洗分當時機台所顯示之分數，以5 分兌換1 元之比例
    ，及以每1 枚代幣兌換10元之比例，在櫃臺兌換現金。嗣於
    98年11月18日19時40分許，適有甲○○基於賭博財物之犯意
    ，前往上開遊藝場打玩如附表二所示之電子遊戲機「皇冠迷
    13支」機台，並依上開方式賭博財物。後於同日20時10分許
    ，甲○○向丙○○示意要洗分及將代幣兌現，丙○○於確認
    該機台當時顯示之分數及代幣數量，並由甲○○交付100 元
    後，丙○○即交付現金1000元予甲○○，而為埋伏員警持搜
    索票當場查獲，並扣得如附表一、二、三所示之物。
二、案經高雄縣政府警察局林園分局移送台灣高雄地方法院檢察
    署檢察官偵查起訴。
    理  由
一、上開犯罪事實業據被告乙○○、丙○○、甲○○於本院審理
    中坦承不諱，並有如附表一至三所示之物扣案可憑，罪證明
    確，被告3 人犯行均堪以認定。
二、核被告乙○○、丙○○所為，均係犯刑法第268 條之圖利聚
    眾賭博、供給賭場罪及第266 條第1 項前段之賭博罪；被告
    甲○○所為，係犯同法第266 條第1 項前段之賭博罪。被告
    乙○○與丙○○就上開犯行，有犯意聯絡及行為分擔，為共
    同正犯。又刑事法若干犯罪行為態樣，本質上原具有反覆、
    延續實行之特徵，立法時既予特別歸類，定為犯罪構成要件
    之行為要素，則行為人基於概括之犯意，在密切接近之一定
    時、地持續實行之複次行為，倘依社會通念，於客觀上認為
    符合一個反覆、延續性之行為觀念者，於刑法評價上，即應
    僅成立一罪，俾免有重複評價、刑度超過罪責與不法內涵之
    疑慮；學理上所稱「集合犯」之職業性、營業性或收集性等
    具有重複特質之犯罪均屬之，例如經營、從事業務、收集、
    販賣、製造、散布等行為概念者是（最高法院95年度台上字
    第1079號、95年度台上字第4686號判決意旨可資參照），被
    告余乙○○、丙○○上開自98年9 月間某日起至98年11月18
    日為警查獲時止，所為共同意圖營利供給賭博場所及聚眾賭
    博等犯行，本質上乃均具有反覆、延續之特質，依社會通念
    ，即應屬前揭學理上所稱具有營業性之重複特質之「集合犯
    」，均應認僅成立一罪。又被告乙○○、丙○○就所犯圖利
    聚眾賭博、供給賭場以及賭博罪，均係基於一賭博之犯意，
    達成其同一犯罪所為之各個舉動，應屬法律概念之一行為，
    其以一行為而觸犯上開3 罪名，為想像競合犯，均應依刑法
    第55條之規定，從情節較重之圖利聚眾賭博罪論處。審酌被
    告乙○○居於負責人之地位，被告丙○○則係受僱於人，違
    法經營賭博性電子遊戲場業，妨害主管機關對於電子遊戲場
    業之行政管理，並助長民眾僥倖投機之心理，另被告甲○○
    在公眾得出入之場所賭博財物，亦有礙社會風氣，所為均非
    可取，復參之被告3 人之犯罪動機、目的、手段、智識程度
    、生活狀況，以及被告3 人犯後均坦承犯行態度尚佳及其他
    等等一切情狀，各量處如主文所示之刑，並就被告乙○○、
    丙○○部分諭知易科罰金之折算標準，被告甲○○部分則諭
    知易服勞役之折算標準。又本件扣案如附表一所示之物，為
    被告乙○○所有，供本件犯行所用，依共犯沒收之原則，均
    應依刑法第38條第1 項第2 款規定宣告沒收，如附表二所示
    之物為賭客即被告甲○○對賭之機臺，為當場查獲之賭博器
    具，不問屬於犯人與否，依刑法第266 條第2 項規定宣告沒
    收，如附表三所示之物為被告甲○○本件賭博犯罪所得之物
    ，應依刑法第38條第1 項第3 款之規定宣告沒收。
三、又本件被告所犯係死刑、無期徒刑、最輕本刑為3 年以上有
    期徒刑以外之罪，其於準備程序中就被訴事實為有罪之陳述
    ，經法官告知簡式審判程序之旨，並聽取公訴人、被告之意
    見後，本院認為適宜進行簡式審判程序，附予敘明。
據上論斷，應依刑事訴訟法第273 條之1 第1 項、第299 條第1
項前段，刑法第28條、第266 條第1 項前段、第2 項、第268 條
、第55條、第41條第1 項前段、第42條第3 項前段、笫38條第1
項第2 款、笫3 款，刑法施行法第1 條之1 第1 項、第2 項前段
，判決如主文。
中    華    民    國    99    年    4     月    16    日
                  刑事第十一庭  法  官  林俊寬
以上正本證明與原本無異。
如不服本判決應於收受送達後10日內向本院提出上訴書狀，並應
敘述具體理由；如未敘述上訴理由者，應於上訴期間屆滿後20日
內向本院補提理由書（均須按他造當事人之人數附繕本）「切勿
逕送上級法院」。
中    華    民    國    99    年    4     月    16    日
                                書記官  林香如
附錄本案論罪科刑法條：
中華民國刑法第266條
（普通賭博罪與沒收物）
在公共場所或公眾得出入之場所賭博財物者，處1 千元以下罰金
。但以供人暫時娛樂之物為賭者，不在此限。
當場賭博之器具與在賭檯或兌換籌碼處之財物，不問屬於犯人與
否，沒收之。
中華民國刑法第268條
（圖利供給賭場或聚眾賭博罪）
意圖營利，供給賭博場所或聚眾賭博者，處3 年以下有期徒刑，
得併科3 千元以下罰金。
附表一：
┌──┬──────────────────┬────┐
│編號│物                                品│數    量│
├──┼──────────────────┼────┤
│ 1  │櫃臺內代幣                          │ 4,584枚│
├──┼──────────────────┼────┤
│ 2  │機台內代幣                          │   206枚│
├──┼──────────────────┼────┤
│ 3  │積分卡（500點）                     │     6張│
├──┼──────────────────┼────┤
│ 4  │積分卡（200點）                     │    20張│
├──┼──────────────────┼────┤
│ 5  │積分卡（100點）                     │    43張│
├──┼──────────────────┼────┤
│ 6  │櫃臺內賭資                          │   200元│
├──┼──────────────────┼────┤
│ 7  │各班交接賭資（含包裝袋）            │ 4,124元│
├──┼──────────────────┼────┤
│ 8  │日報表（11月18日）                  │     1張│
├──┼──────────────────┼────┤
│ 9  │「超悟空」機台（含IC板5塊）         │     5台│
├──┼──────────────────┼────┤
│ 10 │「滿貫大亨」機台（含IC板5塊）       │     5台│
├──┼──────────────────┼────┤
│ 11 │「皇冠迷13支」機台（含IC板9塊）     │    9 台│
├──┼──────────────────┼────┤
│ 12 │「彩金魔象」機台（含IC板1塊）       │     1台│
├──┼──────────────────┼────┤
│ 13 │「大象王國」機台（含IC板1塊）       │     1台│
├──┼──────────────────┼────┤
│ 14 │「彩金龍鳳」機台（含IC板1塊）       │     1台│
├──┼──────────────────┼────┤
│ 15 │「超級大舞台」機台（含IC板1塊）     │     1台│
├──┼──────────────────┼────┤
│ 16 │「金象王」機台（含IC板1塊）         │     1台│
├──┼──────────────────┼────┤
│ 17 │「彩金大聯盟」機台（含IC板1塊）     │     1台│
├──┼──────────────────┼────┤
│ 18 │「賽馬」2人座機台（含IC板5塊）      │     1台│
└──┴──────────────────┴────┘
附表二
「皇冠迷13支」機台1台（含IC板1塊）（被告甲○○使用）
附表三
現金新台幣1000元

司法院資訊處製作；財團法人民間司法改革基金會備份。
